【裁判字號】    90,易,431
【裁判日期】    900626
【裁判案由】    傷害
【裁判全文】
臺灣高雄地方法院刑事判決                            九十年度易字第四三一號
    公  訴  人  臺灣高雄地方法院檢察署檢察官
    被      告  戊○○
    選任辯護人  黃振銘
右列被告因傷害案件，經檢察官聲請簡易判決處刑，（八十九年度偵字第二四二九六
號），本院高雄簡易庭認不宜依簡易判決處刑，而移由本院依通常程序審理，茲判決
如左：
    主  文
戊○○傷害人之身體，處拘役參拾日，如易科罰金，以參佰元折算壹日。
    事  實
一、戊○○因不滿甲○○於民國八十九年八月十八日在本院八十九年度易字第二一八
    九號戊○○告訴許來福傷害案件中，出庭為許來福作證，竟於八十九年十月十日
    廿一時十分許，在高雄市○○路一七九號大樓中庭逃生梯旁邊，基於傷害之犯意
    ，以拳打腳踢之方式毆打甲○○，致甲○○受有下嘴唇血腫一×一公分、左下頷
    浮腫四×四公分及左小腿浮腫七×五公分之傷害。
二、案經甲○○訴由台灣高雄地方法院檢察署檢察官偵查起訴。
    理  由
一、訊據被告戊○○矢口否認有何右揭傷害告訴人之犯行，辯稱：伊當天是在中庭的
    巷道踫到告訴人，有質問告訴人為何要作偽證，雙方就起了爭執，但並沒有動手
    毆打告訴人。惟查：右揭事實，業據告訴人甲○○於偵訊中及本院審理時指述綦
    詳，核與證人乙○○○於本院審理時證稱：「當天我在中庭與鄰居聚餐，後來聽
    到告訴人在喊佘先生你為什麼打我，我才轉頭過去看，我看到被告用兩手在打告
    訴人的頭，地點是在中庭靠近大仁路的逃生梯，‧‧‧。」等情節亦相符。被告
    固辯稱，以證人乙○○○當時所在位置，無法看到被告與告訴人發生爭執之情況
    。惟告訴人稱：被告係於兩人退到中庭後，始未再打他（見本院九十年三月一日
    訊問筆錄）。顯見兩人於逃生梯之通道發生突衝期間，被告仍有持續毆打告訴人
    之情事。而經本院到現場進行履勘，依據被告、告訴人與證人所陳述當天所在之
    位置繪製現場圖並拍照，得知證人在兩人剛發生爭執時，固無法看到爭執的場面
    （見本院九十年四月二十七日勘驗筆錄附圖一），但於爭執持續發生後，無論是
    告訴人所陳述的位置，或被告所陳述之位置，證人均可在其當時所在位置目睹兩
    人發生爭執之情況（見上開勘驗筆錄附圖二、附圖三）。是證人乙○○○證述其
    目睹被告毆打告訴人等情，即可採信。
二、另證人丙○○固證稱伊並沒有看見被告毆打告訴人。惟查：丙○○係證稱：「我
    先在七樓看煙火，之後跑到十五樓去看，煙火結束後約十點十五分又回到七樓，
    便看到中庭圍了一群人‧‧‧之前他們是否有打架我沒有看到，我看到他們時都
    已經在中庭了，當天我是在七樓和十五樓之間來回跑，我並不是一直待在七樓的
    中庭。」等語（見本院九十年三月十五日訊問筆錄）。是證人丙○○既未全程待
    在七樓中庭，且證稱其看見被告與告訴人兩人時，已經在中庭，而非在發生毆打
    之逃生梯通道，則其縱證稱未看見被告毆打告訴人，所為證言亦不足為被告有利
    之認定。至證人丁○○雖亦證稱未看見被告毆打告訴人，惟查：證人係被告女兒
    之同事，所為證言，不無迴護被告之嫌，況證人陳稱並不認識告訴人，且當天係
    經邀請到被告家中觀看國慶煙火，如何確認係何人與被告發生爭執，以及是否會
    全程注意爭執發生之經過，及有無發生毆打事件，亦屬可疑。再則，縱認證人丁○○之證詞為可採，亦僅能證明證人並未目睹被告毆打告訴人，尚不能證明被告
    無毆打告訴人，從而證人丁○○之證詞亦不足為被告有利認定。
三、綜上可知，被告所為辯解顯不足採，此外，告訴人所受傷害，復有邱綜合醫院驗
    傷診斷證明書一紙在卷可憑，事證明確，被告犯行可堪認定。
四、核被告所為係犯刑法第二百七十七條第一項傷害罪。爰審酌被告犯罪之動機、手
    段、目的及告訴人所受傷害尚屬輕微，惟尚與告訴人達成和解等一切情狀，量處
    如主文所示之刑，並諭知易科罰金之折算標準。
五、按被告犯罪後，刑法第四十一條第一項，已於九十年一月十日修正公布，並於同
    月十二日生效施行，其修正後規定為「犯最重本刑為五年以下有期徒刑之罪，而
    受六月以下有期徒刑或拘役之宣告，因身體、教育、職業或家庭之關係或其他正
    當事由，執行顯有困難者，得以一元以上三元以下折算一日，易科罰金。但確因
    不執行所宣告之刑，難收矯正之效，或難以維持法秩序者，不在此限。」舊法僅
    規定為「犯最重本刑為三年以下有期徒刑之罪，而受六月以下有期徒刑或拘役之
    宣告，因身體、教育、職業或家庭之關係，執行顯有困難者，得以一元以上三元
    以下折算一日，易科罰金。」比較新舊法之結果，修正後之現行刑法第四十一條
    第一項後段附加規定「但確因不執行所宣告之刑，難收矯正之效，或難以維持法
    秩序者不在此限」部分，對被告較為不利，依刑法第二條第一項但書之規定，自
    應適用修正前刑法第四十一條之規定，附此敘明。
據上論斷，應依刑事訴訟法第二百九十九條第一項前段、刑法第二條第一項但書、第
二百七十七條、修正前刑法第四十一條，罰金罰鍰提高標準條例第一條前段、第二條
，判決如主文。
中      華      民      國      九十      年      六      月    二十六  日
                                  臺灣高雄地方法院刑事第二庭
                                      審判長法  官  黃三友
                                            法  官  施柏宏
                                            法  官  高英賓
右正本證明與原本無異。
如不服本判決，應於判決送達後十日內，向本院提出上訴狀。
                                            書記官  林雯琪
中      華      民      國      九十      年      六      月    二十七  日
附錄論罪科刑法條：
中華民國刑法第二百七十七條
 (普通傷害罪)
傷害人之身體或健康者，處三年以下有期徒刑、拘役或一千元以下罰金。
犯前項之罪因而致人於死者，處無期徒刑或七年以上有期徒刑；致重傷者
，處三年以上十年以下有期徒刑。


司法院資訊處製作；財團法人民間司法改革基金會備份。
